<?xml version='1.0' encoding='utf-8'?>
<verb default="lámhacán" disambig="">
  <verbalNoun default="lámhacánadh" />
  <verbalAdjective default="lámhacánta" />
  <tenseForm default="lámhacán" tense="Past" dependency="Indep" person="Base" />
  <tenseForm default="lámhacánamar" tense="Past" dependency="Indep" person="Pl1" />
  <tenseForm default="lámhacánadar" tense="Past" dependency="Indep" person="Pl3" />
  <tenseForm default="lámhacánadh" tense="Past" dependency="Indep" person="Auto" />
  <tenseForm default="lámhacán" tense="Past" dependency="Dep" person="Base" />
  <tenseForm default="lámhacánamar" tense="Past" dependency="Dep" person="Pl1" />
  <tenseForm default="lámhacánadar" tense="Past" dependency="Dep" person="Pl3" />
  <tenseForm default="lámhacánadh" tense="Past" dependency="Dep" person="Auto" />
  <tenseForm default="lámhacánadh" tense="PastCont" dependency="Indep" person="Base" />
  <tenseForm default="lámhacánainn" tense="PastCont" dependency="Indep" person="Sg1" />
  <tenseForm default="lámhacántá" tense="PastCont" dependency="Indep" person="Sg2" />
  <tenseForm default="lámhacánaimis" tense="PastCont" dependency="Indep" person="Pl1" />
  <tenseForm default="lámhacánaidís" tense="PastCont" dependency="Indep" person="Pl3" />
  <tenseForm default="lámhacántaí" tense="PastCont" dependency="Indep" person="Auto" />
  <tenseForm default="lámhacánadh" tense="PastCont" dependency="Dep" person="Base" />
  <tenseForm default="lámhacánainn" tense="PastCont" dependency="Dep" person="Sg1" />
  <tenseForm default="lámhacántá" tense="PastCont" dependency="Dep" person="Sg2" />
  <tenseForm default="lámhacánaimis" tense="PastCont" dependency="Dep" person="Pl1" />
  <tenseForm default="lámhacánaidís" tense="PastCont" dependency="Dep" person="Pl3" />
  <tenseForm default="lámhacántaí" tense="PastCont" dependency="Dep" person="Auto" />
  <tenseForm default="lámhacánann" tense="PresCont" dependency="Indep" person="Base" />
  <tenseForm default="lámhacánaim" tense="PresCont" dependency="Indep" person="Sg1" />
  <tenseForm default="lámhacánaimid" tense="PresCont" dependency="Indep" person="Pl1" />
  <tenseForm default="lámhacántar" tense="PresCont" dependency="Indep" person="Auto" />
  <tenseForm default="lámhacánann" tense="PresCont" dependency="Dep" person="Base" />
  <tenseForm default="lámhacánaim" tense="PresCont" dependency="Dep" person="Sg1" />
  <tenseForm default="lámhacánaimid" tense="PresCont" dependency="Dep" person="Pl1" />
  <tenseForm default="lámhacántar" tense="PresCont" dependency="Dep" person="Auto" />
  <tenseForm default="lámhacánfaidh" tense="Fut" dependency="Indep" person="Base" />
  <tenseForm default="lámhacánfaimid" tense="Fut" dependency="Indep" person="Pl1" />
  <tenseForm default="lámhacánfar" tense="Fut" dependency="Indep" person="Auto" />
  <tenseForm default="lámhacánfaidh" tense="Fut" dependency="Dep" person="Base" />
  <tenseForm default="lámhacánfaimid" tense="Fut" dependency="Dep" person="Pl1" />
  <tenseForm default="lámhacánfar" tense="Fut" dependency="Dep" person="Auto" />
  <tenseForm default="lámhacánfadh" tense="Cond" dependency="Indep" person="Base" />
  <tenseForm default="lámhacánfainn" tense="Cond" dependency="Indep" person="Sg1" />
  <tenseForm default="lámhacánfá" tense="Cond" dependency="Indep" person="Sg2" />
  <tenseForm default="lámhacánfaimis" tense="Cond" dependency="Indep" person="Pl1" />
  <tenseForm default="lámhacánfaidís" tense="Cond" dependency="Indep" person="Pl3" />
  <tenseForm default="lámhacánfaí" tense="Cond" dependency="Indep" person="Auto" />
  <tenseForm default="lámhacánfadh" tense="Cond" dependency="Dep" person="Base" />
  <tenseForm default="lámhacánfainn" tense="Cond" dependency="Dep" person="Sg1" />
  <tenseForm default="lámhacánfá" tense="Cond" dependency="Dep" person="Sg2" />
  <tenseForm default="lámhacánfaimis" tense="Cond" dependency="Dep" person="Pl1" />
  <tenseForm default="lámhacánfaidís" tense="Cond" dependency="Dep" person="Pl3" />
  <tenseForm default="lámhacánfaí" tense="Cond" dependency="Dep" person="Auto" />
  <moodForm default="lámhacánadh" mood="Imper" person="Base" />
  <moodForm default="lámhacánaim" mood="Imper" person="Sg1" />
  <moodForm default="lámhacán" mood="Imper" person="Sg2" />
  <moodForm default="lámhacánaimis" mood="Imper" person="Pl1" />
  <moodForm default="lámhacánaigí" mood="Imper" person="Pl2" />
  <moodForm default="lámhacánaidís" mood="Imper" person="Pl3" />
  <moodForm default="lámhacántar" mood="Imper" person="Auto" />
  <moodForm default="lámhacána" mood="Subj" person="Base" />
  <moodForm default="lámhacánaimid" mood="Subj" person="Pl1" />
  <moodForm default="lámhacántar" mood="Subj" person="Auto" />
</verb>
